# 求助各位，如何编制合并财务报表

提问人：loveyou01 时间：2023-04-17 20:51:23
各位好，公司股权关系如下：
股份公司A直接和间接持有公司C 51%的股权
问题：股份公司A在编制合并财务报表时如何合并C公司，还请各位赐教，谢谢！
1681735667391.jpg
(76.81 KB, 下载次数: 15)
2023-4-17 20:54 上传
股权关系图

回答人：chenyiwei
建议首先梳理整个交易的背景，确定股份公司A能否控制公司C。这里的关键是股份公司A能否控制合伙企业B。但从A持有B的权益份额仅为3.9%来看，A可控制B的可能性并不大，相应地A可控制C的可能性不大。